臺北高等行政法院裁定
　　　　　　　　　　　　　　　　　　　　96年度訴字第65號
原　　　告　臺北市政府
代　表　人　甲○○市長）住同.
訴訟代理人　廖學興　律師
　　　　　　林倖如　律師
　　　　　　曾伊如　律師
被　　　告　內政部
代　表　人　乙○○部長）住同.
訴訟代理人　癸○○
　　　　　　壬○○
參　加　人　丙○○
　　　　　　丁○○
　　　　　　戊○○
　　　　　　己○○
　　　　　　庚○○
　　　　　　辛○○
上列原告與被告間因徵收補償事件，應命參加人獨立參加訴訟，
本院裁定如下：
    主  文
丙○○、丁○○、戊○○、己○○、庚○○、辛○○應獨立參加
本件被告之訴訟。
    理  由
一、按行政法院認為撤銷訴訟之結果，第三人之權利或法律上利
    益將受損害者，得依職權命其獨立參加訴訟；此項規定於其
    他訴訟準用之；行政法院認其他行政機關有輔助一造之必要
    者，得命其參加訴訟，行政訴訟法第42條第1項、第3項、第
    44條第1項各定有明文。
二、緣原告為興辦臺北都會區大眾捷運系統松山線中山站聯合開
    發區（捷一）工程需要，報經被告以民國（下同）94年11月
    9 日台內地字第0940071002號函核准徵收臺北市○○區○○
    段2 小段211-2 地號等15筆土地及一併徵收其土地改良物，
    嗣經原告以94年11月14日府地四字第09426821300 號公告徵
    收，並以94年11月14日府地四字第09426821303 號函通知所
    有權人及土地改良物所有權人，訂於94年12月23日辦理徵收
    補償費發放手續，公告期間自94年11月15日起至94年12月14
    日止。嗣參加人以其被徵收之臺北市○○區○○段2 小段25
    8 地號土地及地上建築改良物，即門牌：臺北市○○○路53
    號、53號2 樓、53號3 樓，及建築改良物徵收營業損失等補
    償不合理等由，於公告期間內即94年12月6 日提出異議，原
    告乃依土地徵收條例第22條規定，分別以95年2 月21日府地
    四字第09500363000 號函及95年3 月3 日府捷權字第095702
    08600 號函復查處情形。參加人不服，案經原告提請臺北市
    地價及標準地價評議委員會95年6 月14日第29次會議復議決
    議，仍維持原評議結果，原告乃據以95年6 月29日府地四字
    第0953162240 0號函復參加人略以：「．．．土地部分經決
    議為：『本案徵收補償地價，維持原評議結果。』另建物、
    營業損失等徵收補償部分，經決議：『一、本案維持原徵收
    補償標準。』．．．」參加人不服，主張：1.系爭被徵收建
    物內，計有住戶4 戶係於徵收公告6 個月前設有戶籍之人口
    而必須遷移者，依土地徵收條例第34條第1 項第2 款規定自
    應發給人口遷移費。2.營業設備遷移費，依土地徵收條例第
    34條規定，非僅限於「工廠」始予發給，應為有合法營業且
    其經營設備必須遷移者，即應發給遷移費。3.重建價格仍按
    88年訂定之重建單價計算，未按94年物價指數調整。4.騎樓
    於建物登記係登記為「主建物」，自應按足額給付補償金，
    而非比照陽臺（附屬建物）按重建價格5 折給付。5.中央系
    統空調設備未予補償，顯不合理等由，提起訴願。經被告95
    年11月7 日台內訴字第0950115211號（案號：0000000000）
    訴願決定以：「原處分關於人口遷移費、經營設備遷移費、
    中央系統空調設備補償費部分撤銷。其餘部分之訴願駁回。
    」，原告不服，遂提起本件行政訴訟。
三、經查，系爭處分關於人口遷移費、經營設備遷移費、中央系
    統空調設備補償費部分，其中主張應發給人口遷移費為丙○
    ○、己○○、庚○○及辛○○，主張應發給經營設備遷移費
    為丁○○及戊○○，主張應發給中央系統空調設備補償費為
    丙○○。本件判決之結果，倘認訴願決定應予撤銷，丙○○
    、丁○○、戊○○、己○○、庚○○及辛○○之權利或法律
    上之利益將受損害，故本院認為本件訴訟之結果，其權利或
    法律上利益將受損害，有使獨立參加訴訟之必要。
四、爰依首揭規定，裁定如主文。
中　　華　　民　　國　　96　　年　  4 　　月　　3　   日
                       臺北高等行政法院第四庭
                               審判長法  官　陳  國  成
                                   　法  官　陳　秀  
                                     法  官　李　玉　卿
上為正本係照原本作成。
不得聲明不服。
中　　華　　民　　國　　97　  年　  4　   月　  3　   日
                                     書記官  楊  怡  芳
